【裁判字號】    90,上訴,406
【裁判日期】    900704
【裁判案由】    毒品危害防制條例
【裁判全文】
臺灣高等法院臺南分院刑事判決                九十年度上訴字第四六號    Ｇ
      上  訴  人  臺灣臺南地方法院檢察署檢察官
      上  訴  人
      即  被  告  乙  ○  ○
      選任辯護人  楊  丕  銘
右上訴人等因被告違反毒品危害防治條例案件，不服臺灣臺南地方法院八十九年度訴
字第一四一號中華民國九十年一月二十九日第一審判決（起訴案號：臺灣臺南地方
法院檢察署八十九年度偵字第二○○八、七四八五、七八四四號），提起上訴，本院
判決如左：
      主      文
原判決關於販賣毒品及定執行刑部分均撤銷。
乙○○連續販賣第二級毒品，處有期徒刑捌年，扣案之第二級毒品安非他命肆包（淨
重柒點壹柒公克）沒收銷毀之，扣案之0000000000號行動電話手機壹枝沒
收，販賣毒品所得新台幣壹拾陸萬壹仟元沒收，如全部或一部不能沒收時，以其財產
抵償之。上開撤銷部分所處之刑與原判決確定部分所處之刑，應執行有期徒刑捌年陸
月，扣案之第二級毒品安非他命肆包（淨重柒點壹柒公克）沒收銷毀之，扣案之00
00000000號行動電話手機壹枝沒收，販賣毒品所得新台幣壹拾陸萬壹仟元沒
收，如全部或一部不能沒收時，以其財產抵償之。
      事      實
一、乙○○綽號「檸檬」，基於意圖營利之概括犯意，自民國（下同）八十八年十二
    月初起至八十九年二月一日止，在台南縣永康市○○○路與忠孝路口砲兵學校附
    近、台南縣將軍鄉鯤溟村鯤溟十七號住處及台南縣永康市○○○路九○二巷二一
    之三二號丁○○居所等處，分別以家用電話或第三人王國彬所有之000000
    0000號行動電話做為對外聯絡之工具，連續販賣第二級毒品安非他命予丁○○約四、五十次，每次價格約新台幣（下同）四千元，計得價金至少十六萬元；
    又於八十九年一月初某日，在台南縣永康市○○路四二九巷八八號第三人楊明山
    住處，以一千元之價格，販賣安非他命予丙○○一次。嗣於八十九年二月一日，
    在台南縣永康市○○○街一九九巷十六號大橋賓館二○三室為警查獲丙○○，經
    丙○○配合，以電話佯稱要向乙○○購買安非他命，迨乙○○於同日十六時十五
    分許，攜帶安非他命至上開大橋賓館二○三室欲販賣予丙○○時，為警當場查獲
    而未遂，並扣得安非他命四小包（含袋重七點九公克，淨重七點一七公克），及
    第三人王國彬所有專供被告販賣毒品所用之0000000000號行動電話一
    枝。
二、案經台南縣警察局永康分局及善化分局報請台灣台南地方法院檢察署檢察官偵查
    起訴。
      理      由
一、訊據上訴人即被告乙○○矢口否認有販賣毒品之犯行，辯稱：伊未販賣安非他命
    予丁○○及丙○○云云。經查：
  (一)丁○○及丙○○均係打被告乙○○家中電話或第三人王國彬所有之000000
    0000號行動電話與被告聯絡，及右揭關於購買安非他命之交易時間、地點、
    次數、數量等詳情，業據證人丁○○及丙○○於警訊、偵查中供述不移，並經證
    人丁○○、丙○○於原審及丁○○於本院結證屬實，而被告自承與證人等並無仇
    恨，證人等當無設詞誣攀之理。
  (二)證人丙○○於八十九年二月一日，在台南縣永康市○○○街一九九巷十六號大橋
    賓館二○三室為警查獲後，經丙○○配合，以電話佯稱要向乙○○購買安非他命
    ，迨乙○○於同日十六時十五分許，攜帶安非他命至上開大橋賓館欲販賣予丙○○時，為警當場查獲等情，亦據證人丙○○及查獲警員盧振欽於原審證述明確。
  (三)被告於八十九年二月一日警訊中已坦承丙○○於該日近中午時分，打行動電話0
    000000000號告稱要買一小袋安非他命，其於該日十六時十五分許，在
    台南縣永康市○○○街一九九巷十六號與丙○○碰面，即為警查獲及其賣給丙○○安非他命之價格是每一錢（台制）二千五百元等情，又被告於八十九年五月三
    十日警訊中對於右揭販賣安非他命之犯行亦供認不諱，雖被告於本院訊問時否認
    犯行，辯稱：丙○○只打電話叫伊去，並沒說什麼，安非他命伊放在車上並未帶
    去販賣；是警察硬要這樣寫的云云，惟有錄音帶及勘驗筆錄在卷可稽，上開警訊
    筆錄之真實性應無庸置疑。被告所辯顯係卸責之詞，委不足採。
  (四)另被告經警查獲時，查扣四包粉末狀之物，經原審送請法務部調查局鑑定結果，
    確為安非他命，有該局八十九年九月二十八日（八九）陸一字第八九○六九八三
    一號檢驗通知書附原審卷可稽，被告身上既攜高達四包之安非他命，按諸經驗，
    顯已非僅供己吸食之用，亦可認定。
  (五)證人甲○○於本院證稱：有以王國彬名義申請行動電話，在十一月二日申請，使
    用約一個月，在十二月初我拿給被告用的等語，並經本院向台灣大哥大股份有限
    公司函查結果，該0000000000電話門號，係王國彬自一九九九年十一
    月二日迄二○○○年八月三日租用，有台灣大哥大股份有限公司九○資警字七七
    九六八號函附本院卷可稽，足稽證人丁○○於本院訊問時供稱：「警訊時說在台
    南永康、將軍購買是當兵退伍後所買」等語，堪可採信，且被告於本院訊問時亦
    自承該行動電話至八十九年一月初還在使用，至二月一日被抓到後才沒使用等語
    ，應認被告販賣安非他命之時間在八十八年十二月初至八十九年二月一日。
  (六)證人丁○○於本院訊問時供稱：「所吸食之安非他命是向被告和丙○○所買的」
    、「我有打他家的電話，也有他的行動電話」、「他接到電話後都會開白色喜美
    車載我去砲兵學校附近，且在車上販賣安非他命給我」、「有時騎機車至被告家
    買毒品」等語，證人丙○○於警、偵訊及原審供稱於八十九年一月初跟被告買過
    一次安非他命，雖與被告警訊時稱係於八十八年初賣予丙○○不符，然被告於本
    院訊問時並不否認於八十九年一月初交付安非他命予丙○○，僅辯稱係轉讓而非
    販賣云云，參諸上揭被告使用行動電話之時間在八十八年十二月初至八十九年二
    月一日，應認證人丙○○之證詞為可信，是被告確有於上開時地販賣安非他命與
    丁○○及丙○○之犯行，應可認定。
  (七)由於近年毒品安非他命及海洛因之濫用，危害國民健康與社會安定日益嚴重，治
    安機關對於販賣或施用毒品之犯罪行為，無不嚴加查緝，各傳播媒體對於政府大
    力掃毒之決心亦再三報導，已使毒品取得不易且物稀價昂等情觀之，茍被告於買
    賣之過程中無利可圖，亦無甘冒被移送法辦之危險而平白從事販賣之理，足見被
    告所販入安非他命之價格必較其賣出之價格低廉，而有從中賺取買賣價差牟利之
    營利意圖甚明。此外，復有安非他命四包（含袋重七點九公克）及行動電話手機
    一枝扣案可資佐證，本件事證明確，被告犯行足堪認定。
二、核被告所為，係犯毒品危害防制條例第四條第二項之販賣第二級毒品既遂及同條
    第五項、第二項之販賣第二級毒品未遂罪。其先後多次販賣毒品既遂及未遂之犯
    行，時間緊接，所犯係構成要件相同之罪名，顯係基於概括犯意反覆為之，應依
    刑法第五十六條連續犯之規定，論以販賣毒品既遂罪除本刑為無期徒刑部分外，
    並加重其刑。被告非法持有安非他命之低度行為，已進而為其販賣之高度行為所
    吸收，不另論罪。
三、原審就被告販賣毒品部分予以論罪科刑固非無見，惟被告販賣之時間應在八十八
    年十二月初至八十九年二月一日已如上述，原判決認係自八十七年三、四月間起
    至八十八年七月間止，尚有未洽。檢察官上訴意旨認原判決量刑偏輕，請求從重
    判處被告有期徒刑十二年；被告上訴否認有販賣毒品犯行云云，雖均無可取，惟
    原判決此部分既有可議，自應予以撤銷改判，其所定之執行刑因而失所附麗，亦
    一併撤銷。爰審酌被告品行、犯罪之目的、手段、被告販賣毒品，戕害他人身體
    健康甚鉅，對社會秩序損害非輕，及其販賣之數量、時間長短、犯罪後飾詞圖卸
    毫無悔意等一切情狀，量處如主文第二項所示之刑，並定其應執行刑，以資懲儆
    。扣案之毒品安非他命四小包（含袋重七點九公克，淨重七點一七公克），應依
    毒品危害防制條例第十八條第一項前段之規定，沒收銷燬之。另扣案之0000
    000000號行動電話手機一枝，係專供被告販毒所用之物，併依同條例第十
    九條第一項之規定，併予宣告沒收。
四、至被告販賣安非他命與丁○○、丙○○之所得，其中丁○○部分販賣四十至五十
    次，每次均為四千元，業據證人丁○○證述明確，因無法追查其確實販賣次數，
    以最低次數四十次計算之，以利被告，（4000x40=160000)，被告計得款至少十
    六萬元，丙○○部分一次為一千元，二者合計被告販賣毒品所得至少應為十六萬
    一千元，為犯罪所得之財物，雖未扣案，仍應全部依毒品危害防治條例第十九條
    第一項之規定宣告沒收，如全部或一部不能沒收時，以其財產抵償之。
據上論斷，應依刑事訴訟法第三百六十九條第一項前段、第三百六十四條、第二百九
十九條第一項前段，毒品危害防制條例第四條第二項、第五項、第十八條第一項前段
、第十九條第一項，刑法第十一條前段、第五十六條、第五十一條第五款，判決如主
文。
本件經檢察官許仲瑩到庭執行職務。
中    華    民    國      九十      年      七      月        四        日
                                  臺灣高等法院臺南分院刑事第四庭
                                      審判長法官  徐    財    福
                                            法官  戴    勝    利
                                            法官  蔡    崇    義
右正本證明與原本無異。
如不服本判決，應於判決送達後十日內向本院提出上訴狀，其未敘述理由者並應於提
出上訴狀後十日內向本院補提理由書（應附繕本)。
                                      法院書記官  王    全    龍
中    華    民    國      九十      年      七      月        九        日


司法院資訊處製作；財團法人民間司法改革基金會備份。
